【裁判字號】    97,審訴,1377
【裁判日期】    970528
【裁判案由】    偽證
【裁判全文】
臺灣高雄地方法院刑事判決            97年度審訴字第1377號
公  訴  人  臺灣高雄地方法院檢察署檢察官
被      告  乙○○
選任辯護人  連立堅律師
            李淑欣律師
上列被告因97年度審訴字第1377號偽證案件，經檢察官提起公訴
（97年度偵字第8137號），嗣經檢察官聲請法院改依協商程序而
為判決，本院認為適當進行協商判決程序，於中華民國97年5 月
28日在本院刑事第七法庭宣示判決，以代判決書，出席職員如下
：
  法  官  李淑惠
  書記官  王淑娟
  通  譯  黎懷恩
法官起立朗讀判決主文、犯罪事實要旨、處罰條文，及告以上訴
限制、期間、上訴之法院，且諭知記載其內容：
一、主  文：
    乙○○犯偽證罪，貳罪，各處有期徒刑參月，應執行有期徒
    刑肆月。緩刑貳年，並應向國庫支付新臺幣參萬元。
二、犯罪事實要旨：
    引用附件起訴書所載。
三、處罰條文：
    刑法第168 條、第51條第5 款、第74條第1 項第1 款、第2
    項第4 款。
四、協商判決除有刑事訴訟法第455 條之4 第1 項第1 款於本訊
    問程序終結前，被告撤銷協商合意或檢察官撤回協商聲請者
    ；第2 款被告協商之意思非出於自由意志者；第4 款被告所
    犯之罪非第455 條之2 第1 項所得以協商判決者；第6 款被
    告有其他較重之裁判上一罪之犯罪事實者；第7 款法院認應
    諭知免刑或免訴、不受理者情形之一，及違反同條第2 項「
    法院應於協商合意範圍內為判決；法院為協商判決所科之刑
    ，以宣告緩刑或2 年以下有期徒刑、拘役或罰金為限」等情
    形外，不得上訴。
五、本件如得上訴且不服本判決時，得自收受宣示判決筆錄送達
    之日起10日內，向本院提出上訴狀（須附繕本），上訴於第
    二審法院。
中    華    民    國    97    年    5    月    28    日
                  臺灣高雄地方法院刑事第七庭
                              書記官  王淑娟
                              法  官  李淑惠
以上正本證明與原本無異。
中    華    民    國    97    年    5     月    28    日
                              書記官  王淑娟
附件：
臺灣高雄地方法院檢察署檢察官起訴書
                                97年度偵字第8137號
     被      告  乙○○  男  39歲（民國○○年○月○日生）
                         住高雄市鼓山區○○○路50巷37之1
                         號
                         國民身分證統一編號：Ｚ000000000號
     選任辯護人  連立堅律師
                 李淑欣律師
上列被告因偽證案件，已經偵查終結，認應該提起公訴，茲將犯
罪事實及證據並所犯法條分敘如下：
             犯罪事實
一、乙○○明知吳淑瑜為高雄市○○區○○街345 號1 樓「國來
    遊藝場」負責人，先後於民國95年3 月間、96年3 月間，分
    別以每月約新台幣（下同）2 萬5,000 、2 萬7,000 元不等
    之薪資，僱用莊松德、曾婉閑及某真實姓名年籍均不詳之成
    年人，在上址遊藝場內，擔任店員，從事開分、洗分及兌換
    積分卡等工作。96年5 月17日晚上10時10分許前之某時，吳
    淑瑜與莊松德、曾婉閑及該真實姓名年籍均不詳之成年人共
    同基於賭博之犯意，當不特定之賭客欲打玩遊藝場內機台時
    ，先由賭客將現金或積分卡交付莊松德、王婉閑或該真實姓
    名年籍均不詳之成年人，再由莊松德、曾婉閑或該真實姓名
    年籍均不詳之成年人，依照機台所設定之不等比例開分，供
    客人打玩，待客人不欲打玩時，如分數歸零，則客人前所交
    付之現金或可兌換等值現金之積分卡，全歸「國來遊藝場」
    所有；如有剩餘分數，則由莊松德、曾婉閑或該真實姓名年
    籍均不詳之成年人結清分數，計算分數多寡（即洗分），按
    賭客所把玩機台設定之比例，交付積分卡（該遊藝場內寄分
    卡有1,000 分、100 分、50分等3 種）予賭客，賭客即可持
    積分卡向莊松德或曾婉閑兌換現金（兌換比例為1 比1 ，即
    1,000 分積分卡可兌換1,000 元）之方式，在上開公眾得出
    入之遊藝場內，與不特定之人賭博財物。（吳淑瑜、莊松德
    及曾婉閑因共同在公眾得出入之場所賭博財物，經臺灣高雄
    地方法院以96年度易字第2706號判處吳淑瑜罰金2 萬5000元
    、莊松德及曾婉嫻罰金各2 萬3000元）。詎乙○○為脫兔吳
    淑瑜、莊松德及曾婉閑之罪責，竟基於偽證之犯意，於（一
    ）96年5 月30日下午3 時許，在臺灣高雄地方法院檢察署第
    二十二偵查庭，就本署96年度偵字第14843 號吳淑瑜、莊松
    德及乙○○所涉賭博案件檢察官偵查時，經告知有拒絕證言
    權後，不拒絕作證，而以證人身分，就國來遊藝場是否允許
    賭客洗分，此一具有重要關係之事項，供前具結虛偽陳述稱
    ：「（問：該店機台打玩能否換現金？）都不可以。」云云
    ；（二）96年11月22日上午9 時30分許，在臺灣高雄地方法
    院刑事第十五法庭，就該院96年度易字第2706號吳淑瑜、莊
    松德及曾婉閑所涉賭博案件審理時，於執行審判職務之公署
    前，經告知有拒絕證言權後，不拒絕作證，而以證人身分，
    就國來遊藝場是否允許賭客洗分，以及賭客持積分卡向莊松
    德及曾婉閑依比例兌換現金等具有重要關係之事項，供前具
    結虛偽陳述稱：「（問：你是否有跟莊松德換錢？）沒有。
    」、「（問：是否知道賭博換錢是犯罪的事情？）我不知道
    ，而且我也沒有去國來遊藝場換錢。」云云，均足以影響法
    院判斷吳淑瑜、莊松德及曾婉閑有無賭博之犯行，而使該案
    件有誤判無罪之虞，影響國家司法權之行使。
二、案經檢察官自動檢舉簽分偵辦。
             證據並所犯法條
一、證據清單與待證事實
 ┌──┬──────────┬────────────┐
 │編號│   證  據  名  稱   │   待  證  事  實       │
 ├──┼──────────┼────────────┤
 │一  │被告乙○○於偵查中之│被告於上開吳淑瑜、莊松德│
 │    │供述                │及曾婉閑所涉賭博案件，於│
 │    │                    │96年5月18日檢察官第一次 │
 │    │                    │偵查庭訊問時說有換錢，第│
 │    │                    │二次96年5月30日偵查庭及 │
 │    │                    │96年11月22日法官審理中均│
 │    │                    │說沒有之事實。          │
 ├──┼──────────┼────────────┤
 │二  │臺灣高雄地方法院檢察│犯罪事實（一）中被告於檢│
 │    │署96年偵字第14843號 │察官偵查中偽證之事實    │
 │    │莊松德、曾婉閑、方祖│                        │
 │    │澤涉嫌賭博案件偵查卷│                        │
 │    │宗影本1份           │                        │
 ├──┼──────────┼────────────┤
 │三  │臺灣高雄地方法院96年│犯罪事實（二）中被告於執│
 │    │易字第2706號吳淑瑜、│行行審判職務之公署前偽證│
 │    │莊松德及曾婉閑涉嫌賭│之事實。                │
 │    │博案件96年11月22日審│                        │
 │    │判筆錄1份           │                        │
 ├──┼──────────┼────────────┤
 │四  │臺灣高雄地方法院96年│吳淑瑜、莊松德及曾婉閑因│
 │    │易字第2706號判決1份 │共同在公眾得出入之場所賭│
 │    │                    │博財物，經法院判處吳淑瑜│
 │    │                    │罰金2萬5000元、莊松德及 │
 │    │                    │曾婉嫻罰金各2萬3000元， │
 │    │                    │證明被告偽證之事實。    │
 └──┴──────────┴────────────┘
二、核被告乙○○所為，係犯刑法第168條偽證罪嫌。
三、依刑事訴訟法第251條第1項提起公訴。
    此    致
臺灣高雄地方法院
中    華    民    國    97    年    3     月    13    日
                           檢  察  官  甲  ○  ○
 上正本證明與原本無異
 中    華    民    國    97    年    4     月    3     日
                           書  記  官
 所犯法條
 中華民國刑法第168條
 （偽證罪）
 於執行審判職務之公署審判時或於檢察官偵查時，證人、鑑定人
 、通譯於案情有重要關係之事項，供前或供後具結，而為虛偽陳
 述者，處7年以下有期徒刑。


司法院資訊處製作；財團法人民間司法改革基金會備份。
